臺灣高雄地方法院刑事判決　　　　　　　95年度重訴字第99號
公　訴　人　台灣高雄地方法院檢察署檢察官
被　　　告　丙○○
選任辯護人　張志明律師
　　　　　　鄭國安律師
　　　　　　吳麗珠律師
被　　　告　戊○○
　　　　　　　　　　（現於臺灣高雄第二監獄執行中）
選任辯護人　鄭國安律師
　　　　　　吳麗珠律師
上列被告因毒品危害防制條例案件，經檢察官提起公訴（95年度
偵字第14213、14625號），本院判決如下：
    主  文
丙○○共同販賣第一級毒品海洛因，累犯，處無期徒刑，併科罰
金新台幣參佰萬元，褫奪公權終身，罰金如易服勞役，以罰金總
額與陸個月之日數比例折算。如附表一所示之扣案物均沒收銷燬
，如附表二所示之扣案物均沒收。
戊○○共同販賣第一級毒品海洛因，累犯，處無期徒刑，褫奪公
權終身。如附表一所示之扣案物均沒收銷燬，如附表二所示之扣
案物均沒收。
    事  實
一、丙○○曾因違反麻醉藥品管理條例案件，經本院以82年度訴
    字第4577號判處有期徒刑5 年3 月，嗣經上訴，經臺灣高等
    法院高雄分院以83年度上訴字第1114號駁回上訴確定，又因
    肅清煙毒條例案件，經本院以83年度訴字第1162號判處有期
    徒刑3 年4 月，嗣經上訴，經台灣高等法院高雄分院以83年
    度上訴字第1495號撤銷改判為有期徒刑3 年6 月、6 月，並
    定其應執行刑為有期徒刑3 年8 月確定，上開2 案接續執行
    ，於民國87年5 月7 日縮短刑期假釋出監，假釋期間付保護
    管束，於92年1 月26日假釋期滿未經撤銷視為已執行完畢。
    戊○○因施用毒品案件，經台灣屏東地方法院以88年度簡字
    第355 號判處有期徒刑5 月確定，於90年11月20日徒刑執行
    完畢；又因施用毒品案件，經台灣屏東地方法院以90年度訴
    字第836 號判處有期徒刑1 年、8 月，並定其應執行刑為有
    期徒刑1 年6 月確定；復因施用毒品案件，經本院以92年度
    訴字第2904號判處有期徒刑1 年1 月、8 月，並定其應執行
    刑為有期徒刑1 年7 月，上開2 案接續執行，於95年1 月27
    日縮短刑期假釋出獄。
二、丙○○、綽號「小龍」之戊○○，與真實姓名、年籍不詳、
    綽號「漢龍」之成年男子明知海洛因屬毒品危害防制條例第
    2 條第2 項第1 款所稱之第一級毒品，不得持有、販賣，竟
    共同基於販賣第一級毒品海洛因營利之犯意聯絡，於95年5
    月20日18時許，經真實姓名、年籍不詳、綽號「蔡董」之成
    年人以行動電話門號0000000000號與丙○○所持有之行動電
    話門號0000000000號取得聯繫，談妥以新台幣（下同）54,0
    00元之價格購買56小包海洛因，並約定在高雄市鼓山區旗津
    渡船頭附近某家便利商店交易，丙○○即在其位於高雄市○○區○○路249 號2 樓住處，將已用小夾鏈袋分裝之第一級
    毒品海洛因56小包分批包覆在3 只銀色鋁箔包內，再放置於
    一只白色信封袋內，交付戊○○持往約定地點送交「蔡董」
    ；嗣於95年5 月20日19時10分許，戊○○持上開裝有第一級
    毒品海洛因之白色信封袋前往位於高雄市○○路與篤敬路口
    之日月星辰ＫＴＶ停車場準備駕車前往交貨之際，為在場埋
    伏之員警當場查獲，並自其身上扣得白色信封袋內裝之第一
    級毒品海洛因56小包（合計淨重4.66公克，空包裝總重14.4
    1 公克），而丙○○因久未獲戊○○至約定地點交貨之消息
    ，乃另指示綽號「漢龍」之成年男子持毒品前往送貨。嗣於
    同日20時26分許，丙○○獲悉戊○○遭警逮捕之消息後，欲
    離開其文信路住所，而於同日20時30分許，為警在高雄市○○○路363 號前查獲，並自其身上扣得第一級毒品海洛因1
    包（驗前毛重4.18公克）、含海洛因殘渣之針筒包1 個及塑
    膠鏟子1 支、尚未使用之注射針筒6 支、夾鍊袋1 包、黑色
    NOKIA 手機（序號：000000000000000 、門號：0000000000
    號）、ASUS手機（序號：000000000000000 、門號：000000
    0000 號） 各1 支、甲基安非他命1 包（驗前毛重1.54公克
    ），並在丙○○同意下前往其位於高雄市○○區○○路249
    號2 樓住處搜索，當場在客廳查獲封口機1 台，及在主臥室
    查獲已使用過之注射針筒4 支及尚未使用之注射針筒6 支，
    另於不知情之陳慶成房間內放置之電腦主機內查獲第一級毒
    品海洛因12包（驗前毛重504.7 公克），在和式房間內查獲
    第一級毒品海洛因8 包（驗前毛重115.68公克），及均含海
    洛因殘渣之塑膠製鏟子3 支、壓模器1 組、電子磅秤1 臺、
    攪拌器2 臺、注射針筒1 支、針筒製鏟子6 支及塑膠製鏟子
    4 支、第二級毒品ＦＭ２2 顆、未開封之注射針筒559 支、
    未含海洛因殘渣之封口機1 臺、葡萄糖2 盒、夾鍊袋1 批、
    塑膠製及鋁箔製封口袋各1 批、含甲基安非他命殘渣之吸食
    器2 組，始悉上情。
三、案經行政院海岸巡防署南部地區巡防局及高雄縣政府警察局
    鳳山分局報告台灣高雄地方法院檢察署檢察官偵查起訴。
    理  由
壹、程序部分
一、人證部分：
  (一)按被告以外之人於審判外之言詞或書面陳述，除法律有規定
    者外，不得作為證據，刑事訴訟法第159 條固定有明文，惟
    被告以外之人於審判外之陳述，雖不符同法第159 條之1 至
    之4 規定，而經當事人於審判程序同意作為證據，法院審酌
    該言詞陳述或書面陳述作成時之情況，認為適當者，亦得為
    證據。又當事人、代理人或辯護人於法院調查證據時，知有
    第159 條第1 項不得為證據之情形，而未於言詞辯論終結前
    聲明異議者，視為有前項之同意，此亦據同法第159 條之5
    規定甚明。查證人陳慶成、陳貞君於警詢中之陳述，為被告
    丙○○、戊○○以外之人於審判外之言詞陳述，被告丙○○
    於警詢中之陳述對被告戊○○，及被告戊○○於警詢中之陳
    述對被告丙○○而言，均屬於傳聞證據，惟檢察官及被告丙○○、戊○○與其辯護人於本院準備程序及審判程序均未對
    於上開證據爭執其證據能力並同意引為證據，本院審酌上開
    言詞及書面陳述作成時之證據取得過程並無瑕疵，且與待證
    事實具有關連性等情況，認為適當，應認依刑事訴訟法第15
    9 條之5 第1 項之規定，得為證據，而有證據能力。
  (二)按被告以外之人於偵查中向檢察官所為陳述，除顯有不可信
    之情況者外，得為證據，同法第159 條之1 第2 項定有明文
    。證人許育勝於偵查中之證詞，係在檢察官面前所為之陳述
    ，且經具結而以證人身分為證言，而檢察官乃代表國家偵查
    犯罪、實施公訴，依法有訊問被告、證人及鑑定人之權，證
    人、鑑定人且需依法具結，而實務上運作時，檢察官偵查中
    向被告以外之人所取得之陳述，原則上均能遵守法律規定，
    不致違法取供，可信度極高，本院審酌上述證人於檢察官偵
    查中所為之陳述，並無顯不可信之情形，依刑事訴訟法第15
    9 條之1 第2 項規定，有證據能力。
二、書證部分
  (一)被告丙○○、戊○○固辯稱查緝本案之海巡署人員，依法並
    無盤查權限，故其等於95年5 月20日當日以盤查為名逮捕被
    告丙○○、戊○○之程序並非適法，嗣後據此搜索被告丙○○身體及居所之程序自有瑕疵，況上開文信路249 號2 樓住
    處乃證人陳慶成所承租，被告丙○○並無同意搜索該處所之
    權利，被告丙○○亦未同意搜索，且於搜索、扣押筆錄上所
    記載之執行人、紀錄人亦與事實不符，故搜索、扣押筆錄及
    扣押物品目錄表暨扣案證物之證據能力均有可議云云。惟查
    ：
  1.按海巡署人員依海岸巡防法第4 條、第10條、刑事訴訟法第
    231 條第1 項第3 款之規定，於在海域、海岸、河口、海岸
    及領海間之內水水域、領水、鄰接區、經濟海域及公海之犯
    罪調查事項，視同司法警察，得行使司法警察之職權，而本
    案之海洛因毒品交付地點依卷附通訊監聽資料所示乃在旗津
    渡船頭附近，是海巡署人員就本案依法自得行使司法警察之
    職權，而警察勤務條例及警察職權行使法就司法警察得否行
    使警察之職權乙節，雖未有相關之規定，然參諸刑事訴訟法
    第88條之1 第1 項第3 款有關司法警察於偵查犯罪，有事實
    足認為犯罪嫌疑重大，經被盤查而逃逸者，於情況急迫之情
    形下得逕行拘提之規定，應足肯認司法警察於偵查犯罪時有
    盤查之權限。況本案乃海巡署人員會同高雄縣政府警察局鳳
    山分局員警長期監聽共同查緝，而於95年5 月20日18時53分
    監聽獲悉被告丙○○指示他人開車前往旗津交付海洛因貨品
    ，本件查緝人員乃前往被告丙○○停放其所有之車牌號碼96
    91-XC 號自小客車之日月星辰KTV 停車場埋伏而逮捕被告戊○○，並再根據該日之監聽資料獲悉被告丙○○於被告戊○○失去聯繫後，亦已前往上開停車場，乃向停車場員工確認
    被告丙○○身分後予以逮捕乙節，業據證人即查緝人員許育
    勝、鄭文礎具結證述在卷，並有通訊監聽譯文在卷足佐（此
    監聽譯文具證據能力，詳後述），足見本件已有合理懷疑認
    定被告丙○○於被逮捕前正以電話聯繫方式著手於毒品交易
    之實行，並由被告戊○○前往交付毒品，核均屬正在實施犯
    罪之現行犯，故查緝人員依刑事訴訟法第88條之規定予以逮
    捕，此一逮捕行為本身，乃屬合法之逮捕行為，並不因查緝
    人員係以臨檢或盤查之名為之而有差異，是被告丙○○、戊○○辯稱查緝人員並無盤查權限、逮捕程序並不合法云云，
    均屬無據。
  2.次按，被告丙○○於載明：「依刑事訴訟法第一百三十一條
    之一經受搜索人之同意執行搜索」之海岸巡防署高雄市機動
    查緝隊搜索、扣押筆錄上簽名，有該搜索、扣押筆錄在卷可
    稽，而被告丙○○於偵查及本院準備程序中，於已選任辯護
    人可為其提供訴訟上之防禦、辯護權利之情況下，均未曾提
    及其乃非自願性地同意警方搜索其身體及居所之情，是其事
    後於本院審理庭中突由辯護人提出當時之搜索非出於其自願
    之意思云云，顯為事後卸責之詞，難以採信。而上開文信路
    249 號2 樓處所固為證人陳慶成所承租，然被告丙○○自承
    與案外人陳慶成之姐陳貞君同居於該處，證人陳慶成亦於警
    詢中供稱被告丙○○確實共同居住於該處等語，則證人陳慶
    成既同意被告丙○○共同居住、使用該處所，自已承擔其他
    人可能會同意警察搜索該處所之風險，況被告丙○○對上開
    文信路249 號2 樓之住處基於同居之關係而有共同使用該處
    所之權限，其亦得據此共同權限而同意警方搜索該處所，是
    被告丙○○辯稱其無權同意搜索云云，亦屬無據。
  3.本案逮捕、搜索被告丙○○、戊○○之程序並無不法已如前
    述，據此而為之扣押程序自為適法，而本案亦確在被告丙○○、戊○○身上及被告丙○○上開文信路居所分別扣得上開
    扣案物品，此並為被告丙○○、戊○○所不爭執，則卷附之
    搜索、扣押筆錄所記載之執行人或紀錄人縱與實際在場執行
    、紀錄之人員有所出入，然此之錯誤並不影響其實質內容，
    於此亦無其他證據可資證明上開證據係違法取得，則本案之
    搜索、扣押筆錄及扣押物品目錄表暨扣案證物自均有證據能
    力而得為本案之證據。
  (二)通訊保障及監察法業於88年7 月14日制定公布，同年月16日
    生效，司法警察機關因偵辦刑事案件，為蒐集或調查證據，
    而有實施通訊監察之必要者，於偵查中應由檢察官依職權或
    聲請核發通訊監察書，載明應記載事項，始得為之，其有急
    迫之情形經檢察官口頭通知先予執行通訊監察者，亦應於24
    小時內補發通訊監察書，同法第5 條、第6 條、第11條分別
    定有明文。本件業經行政院海岸巡防署南部地區巡防局聲請
    核發通訊監察書，並經臺灣高雄地方法院檢察署檢察官核發
    95年雄檢博為聲監續字第001370、001648號通訊監察書，有
    上開通訊監察書等件附卷可稽，則上開通訊監察書既係透過
    法定程序所為，其所監聽之錄音帶及譯文，依法有證據能力
    ，是其監聽錄音帶及譯文均得為作為證據。
  (三)卷附房屋租賃契約書、法務部調查局95年7 月5 日調科壹字
    第220023519 、000000000 號鑑定通知書、手機門號000000
    0000、0000000000、0000000000、0000000000號客戶基本資
    料、高雄醫學大學附設中和紀念醫院檢驗報告（編號：0000
    -000、0000-000、0000-000、0000-000、0000-000、0000-0
    00、0000-000、0000-000、0000-000、0000-000、0000-000
    、0000-000、0000-000、0000-000、0000-000、0000-000、
    0000-000、0000-000、0000-000、0000-000、0000-000、00
    00-000、0000-000、0000-000、0000-000、0000-000、0000
    -000、0000-000、0000-000、0000-000、0000-000、0000-0
    00、0000-000、0000-000、0000-000、0000-000、0000-000
    、0000-000、0000-000、0000-000、0000-000、0000-000、
    0000-000、0000-000、0000-000、0000-000、0000-000）、
    海巡署機動隊偵查報告各1 份，雖均屬被告以外之人於審判
    外之書面陳述，惟上開書面陳述均經被告及辯護人於本院審
    理中同意作為證據，本院審酌該等資料分係鑑定或偵查單位
    職務上製作之報告，或係電信公司根據申請人所提供之資料
    而為其業務上所應製作之文書，並無非法取得之不適當情形
    ，依刑事訴訟法第159 條之5 第1 項規定，自得作為證據。
  (四)卷附搜索及毒品照片22張，該照片係傳達照相當時現場情況
    ，而透過照片傳達的情形與現場真實情形，在內容上的一致
    性，透過機械的正確性來加以保障，換言之，照片並不存在
    人對現實情形的知覺、記憶所經常發生的表現錯誤，並無傳
    聞法則之適用，且於此亦別無證據證明上開照片有經偽造變
    造之情形，自有證據能力。
貳、實體部分：
一、訊據被告丙○○固坦承為警自其身上及文信路居所，合計查
    扣上開海洛因21包等物品，且扣案之手機門號0000000000、
    0000000000號係伊所使用，並於查獲當日曾有卷附通訊監聽
    譯文所示之對話，被告戊○○則坦承於前揭時、地為警查扣
    由被告丙○○所交付之白色信封袋內裝之56小包海洛因之事
    實，惟均矢口否認有何販賣第一級毒品海洛因之犯行。被告
    丙○○辯稱：在文信路居所扣得之海洛因及器具等物品原均
    放置於案外人許順坦寄放之箱子內，伊前未曾察看該箱子內
    部所放置之物品，故並不知藏放有海洛因毒品，嗣因案外人
    許順坦死亡，伊不知如何處理該寄放物品，欲持該海洛因向
    友人詢問如何處理，適被告戊○○於95年5 月20日向伊借車
    使用，伊乃將部分毒品放置於信封袋內交付予不知情之被告
    戊○○，叫被告戊○○先持至車上等伊，未料即遭警逮捕，
    當日通訊係欲向「蔡董」借錢，被告戊○○並不知信封內裝
    有毒品云云；被告戊○○則辯稱：伊當日係欲向被告丙○○
    借車至屏東探視伊妹妹，被告丙○○持交一白色信封袋，交
    代伊先拿該信封袋到車上等他，並待其事情處理完畢後再將
    車子借給伊，伊並不知信封袋內裝有毒品海洛因云云。
二、經查：
  (一)員警於95年5 月20日19時10分許，自被告戊○○身上扣得白
    色信封袋內裝之第一級毒品海洛因56小包（合計淨重4.66公
    克，空包裝總重14.41 公克），另於同日20時30分許，在被
    告丙○○身上扣得第一級毒品海洛因1 包（驗前毛重4.18公
    克）、針筒包1 個及塑膠鏟子1 支、注射針筒6 支、夾鍊袋
    1 包、黑色NOKIA 手機（序號：000000000000000 、門號：
    0000000000號）、ASUS手機（序號：000000000000000 、門
    號：0000000000號）各1 支、甲基安非他命1 包（驗前毛重
    1.54公克），並自被告丙○○上開文信路249 號2 樓居所扣
    得封口機2 台、第一級毒品海洛因12包（驗前毛重504.7 公
    克）、8 包（驗前毛重115.68公克），及塑膠製鏟子7 支、
    壓模器1 組、吸食器2 組、電子磅秤1 臺、攪拌器2 臺、注
    射針筒570 支、針筒製鏟子6 支、第二級毒品ＦＭ２2 顆、
    葡萄糖2 盒、夾鍊袋1 批、塑膠製及鋁箔製封口袋各1 批乙
    情，有前揭物品扣案足憑，並有搜索、扣押筆錄、扣押物品
    目錄表、蒐證照片22張在卷可稽，又上開於被告戊○○身上
    扣得之疑似海洛因粉末56小包，及自被告丙○○身上與居所
    扣得之疑似海洛因粉末21包，經鑑驗均含第一級毒品海洛因
    成分（56小包合計淨重4.66公克，空包裝總重14.41 公克，
    純度25.95%，純質淨重1.21公克；21包合計淨重538.28公克
    ，空包裝總重82.58 公克，純度43.93%，純質淨重236.47公
    克），有卷附法務部調查局95年7 月5 日調科壹字第220023
    519 、000000000 號鑑定通知書各1 份可參（見95年度偵字
    第14213 號卷第94、95頁），此並為被告丙○○、戊○○所
    不爭執，是此部分之事實應堪認定。
  (二)被告丙○○就案外人許順坦寄放箱子之時、地，及發現箱內
    裝載物品之過程，於警詢中供稱：扣案毒品及器具係案外人
    許順坦在2 年前寄放在伊那裡，伊聽說案外人許順坦已死亡
    ，正整理上開毒品及器具想要交出來，但不知交給何人，扣
    案電腦主機亦為案外人許順坦所寄放，當日為警查獲時伊始
    知主機內部藏有毒品云云（警1 卷第7 、8 頁）、偵查中首
    稱：扣案毒品係1 、2 年前案外人許順坦在高雄市○○○路
    的麥當勞拿給伊的，因為是別人的東西，伊不敢拆封，伊最
    近聽說案外人許順坦已往生，所以拿出來整理，看看寄放之
    物品為何云云（95年度偵字第14213 號卷第34、35頁）、又
    稱：案外人許順坦將毒品及器具放在密封的箱子交給伊，伊
    於95年2 月底3 月初得知案外人許順坦死亡，伊約在同一時
    間將箱子打開，才發現裡面有毒品及器具，想詢問朋友要交
    給那個警察單位，在此之前，伊未曾打開箱子或將箱子交給
    任何人，電腦主機是證人陳慶成在使用，伊在案發當日將毒
    品放在該電腦主機內，伊打開箱子時扣案毒品均用鋁箔袋包
    裝云云（同上卷第56頁）、再稱：電腦係伊所有，因證人陳
    慶成沒有在吸食毒品，伊怕被證人陳慶成看到，才在查獲前
    1 、2 天將案外人許順坦寄放之毒品放在電腦主機內云云（
    同上卷第119 、120 頁）、於本院審理中先稱：扣案毒品係
    案外人許順坦在93年年中寄放者，當時並未說何時要取回，
    案外人許順坦寄放上開物品後即未再聯絡伊，伊在95年2 月
    底3 月初得知案外人許順坦死亡之消息，並於同年3 月份搬
    至上開文信路居所，搬家時亦未打開案外人許順坦所交付之
    物云云（見本院卷一第39頁），又稱：毒品係案外人許順坦
    在93年中旬，在高雄旗津海水浴場門口交付寄放給伊，當時
    係放置在一完全用膠帶密封之箱子內，案外人許順坦當時沒
    有說寄放的原因，只說沒多久就要拿回去，不知道會放那麼
    久，後來伊聽到案外人許順坦死亡之消息，才將其寄放之箱
    子打開，案外人許順坦交付箱子時係將箱子放在機車腳踏板
    處，並騎乘機車搭載一不知名之人士到場，伊取得箱子後即
    向渡船口方向離去，當日由案外人許順坦騎車搭載前來之人
    是否為證人丁○○，伊已想不起來云云（見本院卷二96年2
    月12日審判筆錄第5 至11頁）。是被告丙○○就案外人許順
    坦寄放之時間、地點，伊何時打開案外人許順坦寄放之箱子
    ，及扣案藏放有毒品之電腦主機為何人所有，何時將毒品放
    置在該電腦主機各節，前後供述矛盾不一，所述已非無疑，
    且上開扣案物品乃分別自被告丙○○住所之客廳、主臥室、
    和式房間、證人陳慶成之房間內查獲，此與一般人會集中保
    管受託寄放物品，以避免與自己所有之物品混淆，並方便委
    託人取回之常情相違。而證人丁○○固於本院審理中結證稱
    ：伊與被告丙○○係因買魚而認識，平常並無往來，而伊於
    93年7 月間曾應案外人許順坦之請，騎車搭載案外人許順坦
    持一密封之箱子至旗津海水浴場交付給被告丙○○，當時箱
    子是由案外人許順坦抱在大腿上，伊並不知該箱子內放置何
    物，事後案外人許順坦叫伊向被告丙○○取回寄放之箱子，
    伊於93年7 月間去魚行找被告丙○○未果，案外人許順坦於
    同年8 月間死亡，伊也忘記要向被告丙○○取回箱子乙事，
    93年7 月伊至被告丙○○家中找被告丙○○欲取回案外人許
    順坦寄放之箱子，並留電話給被告丙○○父母，於開庭前2
    個月許，被告丙○○之哥哥乙○○乃找上伊，要求伊出面作
    證云云（同上日筆錄第12至19頁），惟證人丁○○就其騎車
    搭載案外人許順坦，及箱子係由案外人許順坦抱持在大腿上
    等情，與被告丙○○所述相左，且證人丁○○自承於找被告
    丙○○取回箱子未果後，不曾再去找被告丙○○，則縱證人
    所述曾去被告丙○○家中並留下聯絡方式之言屬實，被告丙○○之家人豈有於2 年半後因本案而可立即翻找到證人丁○○之聯絡方式而得要求其到庭作證，顯亦有違常情。況自被
    告丙○○於本院審理中自承自其身上扣得之第一級毒品海洛
    因1 包（驗前毛重4.18公克）為其所有，價值約4 、5 萬或
    5 、6 萬元（同上日筆錄第79頁），而被告丙○○所指為案
    外人許順坦寄放之毒品即自文信路居所扣得之第一級毒品海
    洛因共計20包，依前述法務部調查局檢驗結果其淨重至少有
    530 公克，以前揭毛重4 公克之海洛因市價4 萬元計算，案
    外人許順坦寄放之毒品市價總計至少高達2 千1 百多萬元（
    530 ×40,000＝21,200,000），案外人許順坦無故將此價值
    不斐之毒品寄放在被告丙○○處，事後未積極取回，實亦有
    違經驗法則，難以採信。又縱案外人許順坦確曾寄放一只箱
    子在被告丙○○處，然證人丁○○既證稱並未見到案外人許
    順坦所寄放箱子內放置之物品，其證言自亦無從據為有利於
    被告丙○○之認定。參酌前開毒品、器具分散放置，及被告
    丙○○供詞矛盾與違反常理，並扣案毒品、器具數量龐大，
    價值匪淺，應非他人可任意寄放等情觀之，扣案毒品及器具
    應均屬被告丙○○所有乙情，應堪認定，被告丙○○所辯無
    足採信。
  (三)卷附95年5 月20日被告丙○○持用之手機0000000000號之通
    訊監聽譯文內容略以（A指被告丙○○）：「
  (1)時間18時15分：A ：你那邊怎麼樣？B （蔡董）：4 萬多。
    A ：剩多少？B（蔡董）：剩萬多。
  (2)時間18時53分：B （蔡董）：叔阿，我要補東西。A ：你那
    邊現在有多少錢？B （蔡董）：5 萬4 ，等一下再拿3 千共
    5 萬7 。A ：你要過來喔…不然坐船好了，我叫人去。B （
    蔡董）：好。
  (3)時間19時48分：B （蔡董）：哥阿，怎麼都還沒到？A ：因
    為我剛講電話時，他差不多8 點出門，現在差不多快到了。
    B （蔡董）：好。
  (4)時間19時50分：A ：你身上還剩多少？B （蔡董）：還有5
    萬4 千元。A ：你剛不是說5 萬7 ？B （蔡董）：和清文，
    還有大ㄝ拿去的。A ：大ㄝ拿幾支。B （蔡董）：大ㄝ拿2
    支小的…清文最小的。A ：你是連硬幣一起算5 萬4 嗎。B
    （蔡董）：恩。
  (5)時間20時5 分：A ：小龍若快到，叫他打給我。B （蔡董）
    ：好。
  (6)時間20時7 分：A 我跟你說，現在蔡董還沒回去，對不對？
    B （某不知名男子）：對。A ：人家若要，跟人說20分就有
    了。B（某不知名男子）：好，我有跟他們說了。
  (7)時間20時8 分：A ：蔡董ㄝ，以後你過來，你旗后那邊不就
    要有留。B （蔡董）：好，剩2 千而已，5 萬9 而已。A ：
    現在小龍還沒到喔…你在7-11的門喔？B （蔡董）：對。A
    ：你等一下注意看，我叫漢龍開白色車子過去了。
  (8)時間20時9 分：B （漢龍）：哥阿，你的車子在那邊。A ：
    我的車子在哪裡。B （漢龍）：在停車場，阿機車不在。A
    ：小龍不知道走去哪。B （漢龍）：你的車停在前排最尾格
    ，沒看到機車。A：你先去再說。
  (9)時間20時24分：B （某不知名男子）：阿小龍呢？A ：不知
    道，現在就是人不見了。B （某不知名男子）：今天他有辦
    事情嗎？A ：我就是叫他出去辦事情的…人都不見，人是從
    我這出去的。B （某不知名男子）：他是開車還是坐計程車
    。A：他開我的車…車沒開走…人不見了有拿我的鑰匙。
  (10)時間20時26分：B （某不知名男子）：多久了。A ：剛才而
    已，刑大抓的…我剛去問停車場在顧車的阿伯。B （某不知
    名男子）：阿車子沒有開喔。A ：對阿，我2 支鑰匙都在那
    邊…我現在要坐計程車出門。B （某不知名男子）：家裡的
    東西要清。A ：有阿，我都處理好了。」等語（見警2 卷第
    95至97頁）。其中該通訊監聽譯文中「小龍」是否為被告戊○○一節，被告丙○○於偵查中供稱：查獲當日伊叫被告戊○○來作客，他來時伊在整理海洛因、安非他命、袋子、攪
    拌器、電子磅秤，伊跟他說「小龍，這包幫我拿去車上」，
    伊拿1 紙信封給他，叫他拿去車上放等語（同上卷第33頁）
    ，被告戊○○於偵查中供稱：「漢龍」是紀漢龍，伊與他是
    朋友，伊綽號是「阿龍」，也有人叫伊「小龍」等語（同上
    卷第32頁），證人陳貞君則於警詢中證稱：伊都叫被告戊○○「小龍」，被告戊○○叫被告丙○○「哥仔」，叫伊「嫂
    子」等語（警1 卷第21頁），而證人陳貞君為被告丙○○之
    女友，與被告戊○○並無怨隙，自無故為不實證言之理，所
    述應為真實可採，佐以被告戊○○確於當日騎機車持被告丙○○所有之汽車鑰匙至停車場欲開車而遭警逮捕，核與前開
    通訊監聽譯文(8)、(9)、(10)之情節吻合，是上開通訊監聽譯文
    內容所提及之「小龍」應即係被告戊○○乙節，堪以認定，
    被告丙○○事後辯稱「小龍」即為「漢龍」，並非被告戊○○，及被告戊○○辯稱並非「小龍」，亦無該綽號云云，乃
    分屬迴護、卸責之詞，不足採信。又被告丙○○固辯稱當日
    之通聯內容係欲向「蔡董」借錢云云，惟被告丙○○於偵查
    中供稱當日打電話給「蔡董」係問他那邊有無海洛因，因為
    伊已經1 個月沒有吸食海洛因了，伊想向他買海洛因，他說
    他人會來鼓山渡船場見面再說等語（95年度偵字第14213 號
    卷第34頁），迥異於其嗣後所述借錢乙說，況被告丙○○為
    警查獲當時，身上乃持有毛重4.18公克之海洛因，家中並存
    有大量之海洛因毒品，已如前述，衡情並無須另向「蔡董」
    購買海洛因毒品，且依前述通訊監聽譯文(1)、(2)內容所示，
    係「蔡董」欲補貨而聯繫被告丙○○，並非被告丙○○向「
    蔡董」要求補貨，該通訊監聽譯文內容亦無一語提及「借錢
    」之事，參諸被告丙○○於偵查中供稱：上開通訊監聽譯文
    中「大ㄝ拿幾支」是表示海洛因吸食量大中小，「5 萬4 千
    元」是伊向「蔡董」買的海洛因是5 萬4 千元，「蔡董」表
    示要補東西，伊猜測是補海洛因等語（同上卷第34、46頁）
    ，準此，上開通訊監聽譯文內容所示應係「蔡董」向被告丙○○要求補5 萬4 千元之海洛因貨品乙節亦堪認定。又被告
    戊○○固辯稱不知被告丙○○交付之信封袋內裝有毒品，其
    在遭查獲時未將信封袋丟在地上云云，然被告丙○○於本院
    準備程序中供稱當日被告戊○○係去找伊借錢等語（本院卷
    一第121 頁），與被告戊○○所述係欲借車前往探視其妹之
    語已相互矛盾，參以前開19時48分許之通訊監聽譯文「蔡董
    」向被告丙○○詢問人為何尚未到達、時間20時5 分許，被
    告丙○○則叫「蔡董」看見「小龍」即被告戊○○時回電、
    時間20時9 分許，「漢龍」至停車場只見被告丙○○所有之
    上開車輛仍停放在該處，卻未見到被告戊○○，被告丙○○
    乃指示「漢龍」先行前往送貨，被告戊○○於同日19時10分
    許在停車場為警逮捕並自身上扣得56小包海洛因等情，並佐
    以被告丙○○於前揭20時24分之通訊監聽譯文談及係其指派
    被告戊○○出外辦事，顯非被告2 人所辯借錢或借車之事由
    ，且被告2 人對於該通訊監聽譯文中之「小龍」即被告戊○○一節交相掩匿或急欲撇清，又施用、轉讓及販賣毒品為非
    法行為，非可公然為之，被告丙○○衡情不可能任意委由不
    知情之第三人持交毒品交付他人，而甘冒遭人發覺犯行之理
    ，足認「小龍」即被告戊○○係欲交易海洛因者無誤，其知
    悉信封袋內所放置者為海洛因至堪認定，至於其遭查獲時，
    有無將信封袋丟棄一節，並不足以影響此部分之認定。是以
    ，被告戊○○辯稱不知信封袋內裝有毒品云云，亦無可採。
    從而，當日應係「蔡董」向被告丙○○要求以5 萬4 千元之
    價格購買海洛因，被告丙○○乃指派「小龍」即被告戊○○
    持56小包之海洛因前往旗津交貨，詎被告戊○○甫欲駕車前
    往之際即於停車場前遭警逮捕，「蔡董」因久候被告戊○○
    未至，被告丙○○乃再指派「漢龍」先至停車場找被告戊○○後再前往送貨之事實應堪認定。而被告戊○○持以交付「
    蔡董」之56小包海洛因之純度為25.95%，已較被告丙○○居
    所中所藏放之海洛因純度43.93%為低，顯已經過稀釋，佐以
    扣案大量高純度海洛因、鉅量之夾鏈袋、鋁箔包、鏟子、壓
    模器、攪拌機、封口機等器具，及「蔡董」係欲以5 萬4 千
    元之價格向被告丙○○取得上開56小包海洛因各節觀之，被
    告丙○○、戊○○確有於查獲當日販售第一級毒品海洛因予
    「蔡董」之行為至堪認定，其等辯稱並無販賣毒品行為云云
    ，均為卸責之詞，不足採信。
  (四)政府為杜絕毒品氾濫，毒害人民甚深，再三宣導教民眾遠離
    毒品、媒體報導既深且廣，對於禁絕毒品之政策，應為民眾
    所熟悉。又政府對於查緝施用、轉讓及販賣毒品無不嚴格執
    行，且販賣毒品罪係重罪，若無利可圖，衡情一般持有毒品
    者，當不致輕易將持有之毒品交付他人。況且，販賣毒品乃
    違法行為，非可公然為之，且有其獨特之販售路線及管道，
    亦無公定之價格，復可任意增減其分裝之數量，而每次買賣
    之價量，亦可能隨時依市場貨源之供需情形、交易雙方之關
    係深淺、資力、對行情之認知、可能風險之評估、查緝是否
    嚴緊，及購買者被查獲時供述購買對象之可能性風險評估等
    諸般事由，而異其標準，非可一概而論，是販賣之利得，誠
    非固定，而縱使販賣之人從價差或量差中牟利方式雖異，其
    意圖營利之非法販賣行為仍屬同一。本案被告丙○○、戊○○、及共犯「漢龍」以54,000元之價格，販賣第一級毒品海
    洛因56包予「蔡董」，雖因被告丙○○、戊○○否認犯行，
    致無法查悉渠等究係由量差或價差牟利，然衡諸上開說明，
    渠等主觀上確有藉此牟利之意圖，應堪認定。綜上，被告丙○○、戊○○、及共犯「漢龍」有於上揭時、地販賣第一級
    毒品犯行，事證明確，犯行堪以認定，應依法論科。
三、論罪科刑部分：
  (一)被告行為後，刑法及刑法施行法業於94年2 月2 日經總統以
    華總一義字第09400014901號令修正公布，並於95年7月1 日
    施行，參酌最高法院95年5 月23日刑事庭第8 次會議決議，
    修正後刑法第2 條第1 項之規定，係規範行為後法律變更所
    生新舊法律比較適用之準據法，於新刑法施行後，應適用修
    正後刑法第2 條第1 項之規定，為「從舊從輕」之比較。另
    於比較時應就罪刑有關之共犯、未遂犯、想像競合犯、牽連
    犯、連續犯、結合犯，以及累犯加重、自首減輕暨其他法定
    加減原因（如身分加減）與加減比例等一切情形，本於統一
    性及整體性原則，綜其全部罪刑之結果而為比較：
  1.刑法第28條共犯修正施行前規定「2 人以上共同實施犯罪之
    行為者，皆為正犯」，修正施行後規定「2 人以上共同實行
    犯罪之行為者，皆為正犯」，修法後將完全未參與犯罪行為
    之實行之陰謀共同正犯及預備共同正犯刪除，本件被告丙○○、戊○○及共犯「漢龍」就前開犯行有犯意聯絡及行為分
    擔，不論依修正前之刑法第28條，或修正後之刑法第28條之
    規定，均構成共同正犯，並無有利或不利之情形，應依行為
    時即修正前之刑法第28條，論以共同正犯。
  2.毒品危害防制條例第4 條第1 項雖未修正，惟併科罰金部分
    ，刑法第33條之規定業經變更，修正後刑法第33條第5 款規
    定「罰金：新臺幣1, 000元以上，以百元計算之。」，與修
    正前刑法第33條第5 款規定「罰金：1 元以上。」不同。比
    較新舊法結果，本案關於毒品危害防制條例第4 條第1 項法
    定刑罰金部分以舊法較有利於被告。
  3.修正後之刑法第42條第3 項，就易服勞役之標準，由修正前
    之刑法第42條第2 項及罰金罰鍰提高標準條例第2 條之銀元
    100 元以上300 元以下折算1 日（即新臺幣300 元以上900
    元以下折算1 日），變更為新臺幣1,000 元、2,000 元或3,
    000 元折算1 日，使無力完納罰金者得於較短之勞役期限執
    行完畢，惟修正後刑法第42條第3 項將易服勞役之最長期限
    由6 個月延長至1 年，較不利於被告，以本案就被告丙○○
    宣告刑併科罰金部分為300 萬元，如依舊法易服勞役，則應
    依修正前刑法第42條第2 項但書規定，期限不得逾6 個月；
    如依新法規定，而以1,000 元、2,000 元或3,000 元折算1
    日結果，其期間可能為3,000 日、1,500 日或1,000 日，即
    折算期間可能逾6 個月，自較修正前之規定為不利，是修正
    前之規定對被告丙○○較為有利。
  4.被告行為後，刑法第47條累犯原規定：「受有期徒刑之執行
    完畢或受無期徒刑或有期徒刑一部之執行而赦免後，五年以
    內再犯有期徒刑以上之罪者，為累犯，加重本刑至二分之一
    。」，修正後之刑法第47條規定為：「受徒刑之執行完畢，
    或一部之執行而赦免後，五年以內故意再犯有期徒刑以上之
    罪者，為累犯，加重本刑至二分之一。第九十八條第二項關
    於因強制工作而免其刑之執行者，於受強制工作處分之執行
    完畢或一部之執行而免除後，五年以內故意再犯有期徒刑以
    上之罪者，以累犯論。」。是修正後之規定排除因過失再犯
    者成立累犯之可能，此之變更已影響整體刑罰權規範內容利
    或不利之變更，自應屬法律變更之列而有刑法第2 條第1 項
    之適用，而本件被告所犯係屬故意犯罪，不論依新法或舊法
    均構成累犯，比較新、舊法之結果，舊法之規定對被告並無
    不利。
  5.綜上，應整體適用修正前刑法之規定較有利於行為人。
  (二)查海洛因係毒品危害防制條例第2 條第2 項第1 款所定之第
    一級毒品，依法不得持有、施用及販賣。核被告丙○○、戊○○所為，均係犯毒品危害防制條例第4 條第1 項之販賣第
    一級毒品海洛因罪。被告丙○○、戊○○與共犯「漢龍」就
    前開犯行，彼此間有犯意聯絡及行為分擔，均為共同正犯。
    又被告2 人持有第一級毒品海洛因之低度行為，為販賣第一
    級毒品海洛因之高度行為所吸收，不另論罪。再被告丙○○
    因違反麻醉藥品管理條例案件，經本院以82年度訴字第4577
    號判處有期徒刑5 年3 月，嗣經上訴，經臺灣高等法院高雄
    分院以83年度上訴字第1114號駁回上訴確定，又因肅清煙毒
    條例案件，經本院以83年度訴字第1162號判處有期徒刑3 年
    4 月，嗣經上訴，經台灣高等法院高雄分院以83年度上訴字
    第1495號撤銷原判，改判有期徒刑3 年6 月、6 月，並定其
    應執行刑為有期徒刑3 年8 月確定，上開2 案接續執行，於
    87年5 月7 日縮短刑期假釋出監，假釋期間並付保護管束，
    於92年1 月26日假釋期滿未經撤銷視為已執行完畢；被告戊○○因施用毒品案件，經台灣屏東地方法院以88年度簡字第
    355 號判處有期徒刑5 月確定，於90年11月21日徒刑執行完
    畢出監，有臺灣高等法院被告前案紀錄表2 份附卷足憑，是
    渠等於受有期徒刑之刑執行完畢後，5 年內再犯有期徒刑以
    上之本罪，為累犯，應依修正前刑法第47條規定均論以累犯
    ，並就渠等所犯販賣第一級毒品罪罰金刑部分加重其刑，並
    先加後減之，至於法定刑為死刑及無期徒刑部分，依修正前
    刑法第64條第1 項及同法第65條第1 項規定不得加重，附此
    敘明。本院爰分別審酌被告丙○○、戊○○不思以正當途徑
    營利謀生，為獲取不法暴利，竟無視政府管制毒品之禁令，
    販賣第一級毒品海洛因，戕害他人身心健康，嚴重破壞社會
    治安，惡性重大，且被告2 人矢口否認犯行，再三飾詞狡辯
    ，顯然毫無悔意，客觀上實無任何足以引起社會上一般人之
    同情而可憫恕之情形，況扣案之毒品數量龐大，若遭流入市
    面，所生之危害甚鉅，而被告丙○○為聯繫買主決定販售之
    主謀，被告戊○○則為受指示前往交易毒品者，並其等之犯
    罪動機、目的及手段等一切情狀，分別量處如主文所示之刑
    ，並依刑法第37條第1 項均宣告褫奪公權終身，另斟酌被告
    丙○○為國中畢業、家境小康等情，併諭知如主文第1 項所
    示易服勞役之折算標準，以資懲儆。
四、沒收部分：
  (一)扣案如附表一編號1 、2 所示疑似海洛因粉末56包、21包，
    均含海洛因成分，已如前述，為毒品危害防制條例第2 條第
    2 項第1 款所示之第一級毒品，該包覆毒品之夾鏈袋（其中
    扣案56包部分之56小包夾鏈袋，及扣案21包部分：檢體編號
    1 至14之中型夾鏈袋各2 只，編號15、17至21小型夾鏈袋各
    1 只，編號16之大型夾鏈袋1 只，共計35只。）因包覆毒品
    ，其上顯留有毒品之殘渣，此業經本院於96年2 月12日勘驗
    在案，有勘驗筆錄在卷可稽，衡情已難與之剝離，且亦無剝
    離之實益，均應整體視為毒品，依同條例第18條第1 項前段
    規定沒收銷燬之。至鑑驗耗用之部分，既已滅失，自無庸宣
    告沒收銷燬。而附表一編號3 至8 、14至16之各式塑膠鏟子
    ，依本案扣得之毒品有分裝小包之情況觀之，上開鏟子應均
    為被告丙○○分裝毒品使用，附表一編號9 至13之物品則應
    分別為被告丙○○用以攪拌、量測毒品使用，上開物品經檢
    驗並均呈海洛因陽性反應，有高雄醫學大學附設中和紀念醫
    院檢驗報告編號：0000-000、0000-000、0000-000、0000-0
    00、0000-000、0000-000、0000- 000 、0000-000、0000-0
    00、0000-000、0000-000、0000-000、0000-000、0000-000
    、0000-000、0000-000、0000-000、0000-000、0000-000、
    0000-000號等件在卷可稽，其上顯均留有毒品殘渣而已難以
    分析剝離，且亦無剝離之實益，均應整體視為毒品，依同條
    例第18條第1 項前段規定沒收銷燬之。
  (二)附表二編號1 之信封袋為被告丙○○、戊○○用以放置上開
    56小包海洛因使用；附表二編號7 之包裝袋為放置上開海洛
    因夾鏈袋使用，其內並無毒品殘渣；附表二編號9 電腦主機
    為被告丙○○藏放毒品使用；附表二編號10、11乃分別包覆
    於前開21包海洛因夾鏈袋外部之金、銀色鋁箔共計13只，及
    包裝上開56小包海洛因之3 只銀色鋁箔包，上開鋁箔包經本
    院當庭勘驗結果均無海洛因殘渣，有前揭勘驗筆錄附卷可佐
    ，而為被告丙○○裝載分裝好之海洛因使用；附表二編號8
    之ASUS手機（序號：000000000000000 號）為被告丙○○用
    以聯絡本件販毒使用；附表二編號12之封口機為被告用以彌
    封包裝好之毒品使用，上開物品均為被告丙○○所有，並均
    足認係供犯罪所用之物，應依毒品危害防制條例第19條第1
    項規定，均宣告沒收之。又附表二編號2 之葡萄糖，以上開
    販出之56小包海洛因已經過稀釋，及一般販售毒品者多先將
    毒品以糖粉稀釋後方便施用者使用之情況，該葡萄糖應為被
    告丙○○預備用以稀釋毒品使用；附表二編號3 至7 號之夾
    鏈袋、鋁箔包、包裝袋，以扣案毒品之包裝情況而觀，應係
    預備供被告量秤分裝毒品後販售所用之物，上開物品核均屬
    被告丙○○所有並預備供本案犯罪之用，應依刑法第38條第
    1 項第2 款均予以宣告沒收。
  (三)扣案之行動電話黑色NOKIA 手機（序號：000000000000000
    、門號：0000000000號），雖為被告丙○○所有，惟並無證
    據證明與上開犯行有何關聯；又上開ASUS手機所附之SIM 卡
    （門號0000000000號），被告丙○○供稱非其所有；另含海
    洛因殘渣之針筒包及注射針筒5 支（檢體編號458 、463 、
    464 、466 、110-10）經檢驗結果雖均呈現海洛因陽性反應
    ，惟被告丙○○自承有施用毒品之行為；又扣案之甲基安非
    他命1 包、FM2 2 顆、吸食器2 組（高雄醫學大學附設中和
    紀念醫院檢驗報告編號0000-000、0000-000號檢驗結果呈甲
    基安非他命陽性反應），注射針筒（高雄醫學大學附設中和
    紀念醫院檢驗報告編號0000-000、0000-000、0000-000、00
    00-000、0000-000、0000-000、0000-000、0000 -000、000
    0-000、0000-000、0000-000、0000-000 號）12支，經檢驗
    均無毒品反應，及未開封之注射針筒559 支，上開物品均與
    本件販賣第一級毒品犯行並無相關，且無證據顯示係供本件
    犯罪所用之物，均不予宣告沒收。又被告丙○○與「蔡董」
    固協議以54,000元販賣第一級毒品海洛因，惟於此並無證據
    證明被告丙○○已順利交貨取得該筆交易款項，自無從宣告
    沒收或抵償，併此敘明。
據上論斷，應依刑事訴訟法第299 條第1 項前段，毒品危害防制
條例第4 條第1 項、第18條第1 項前段、第19條第1 項，刑法第
2 條第1 項前段、刑法11條、第28條、第37條第1 項、第42條第
3項 、第47條第1 項、第38條第1 項第2 款，判決如主文。
本案經檢察官甲○○到庭執行職務。
中　　華　　民　　國　　96　　年　 　3 　　月　 　9　　日
                  刑事第十六庭審判長法  官  黃惠玲
                                    法  官  蔣志宗
                                    法　官  郭宜芳
以上正本證明與原本無異。
如不服本判決，應於判決送達後10日內，向本院提出上訴狀。
中　　華　　民　　國　　96　　年　 　3 　　月　 　9　　日
                                    書記官  陳素徵
附表一：
┌──┬──────────────┬────────┬──────┬──────┐
│編號│          物品名稱          │   數量/重量    │所有人/持有 │  處分方式  │              │
│    │                            │                │人          │            │              │
├──┼──────────────┼────────┼──────┼──────┤
│  1 │第一級毒品海洛因            │21包（合計淨重  │ 丙○○     │ 沒收銷燬   │              │
│    │（含外包裝）                │538.28公克，空包│            │            │              │
│    │                            │裝總重82.58 公克│            │            │              │
│    │                            │）              │            │            │              │
├──┼──────────────┼────────┼──────┼──────┤
│  2 │第一級毒品海洛因            │56包（合計淨重  │ 戊○○     │ 沒收銷燬   │              │
│    │（含外包裝）                │4.66公克，空包裝│            │            │              │
│    │                            │總重14.41公克） │            │            │              │
├──┼──────────────┼────────┼──────┼──────┤
│  3 │塑膠鏟子                    │ 1支            │ 丙○○     │ 沒收銷燬   │              │
├──┼──────────────┼────────┼──────┼──────┤
│  4 │針筒製鏟子（檢體編號470 、47│ 6支            │ 丙○○     │ 沒收銷燬   │              │
│    │1、472、473、474、475）     │                │            │            │              │
├──┼──────────────┼────────┼──────┼──────┤
│  5 │橘色吸管塑膠鏟子            │ 1支            │ 丙○○     │ 沒收銷燬   │              │
├──┼──────────────┼────────┼──────┼──────┤
│  6 │桃紅色吸管塑膠鏟子          │ 1支            │ 丙○○     │ 沒收銷燬   │              │
├──┼──────────────┼────────┼──────┼──────┤
│  7 │橘紅色吸管塑膠鏟子          │ 1支            │ 丙○○     │ 沒收銷燬   │              │
├──┼──────────────┼────────┼──────┼──────┤
│  8 │半透明吸管塑膠鏟子          │ 1支            │ 丙○○     │ 沒收銷燬   │              │
├──┼──────────────┼────────┼──────┼──────┤
│  9 │白色攪拌器                  │ 1台            │ 丙○○     │ 沒收銷燬   │              │
├──┼──────────────┼────────┼──────┼──────┤
│ 10 │淡膚色攪拌器（含攪拌棒）    │ 1台            │ 丙○○     │ 沒收銷燬   │              │
├──┼──────────────┼────────┼──────┼──────┤
│ 11 │毛刷                        │ 2支            │ 丙○○     │ 沒收銷燬   │              │
├──┼──────────────┼────────┼──────┼──────┤
│ 12 │壓模器                      │ 1組            │ 丙○○     │ 沒收銷燬   │              │
├──┼──────────────┼────────┼──────┼──────┤
│ 13 │電子秤                      │ 1台            │ 丙○○     │ 沒收銷燬   │              │
├──┼──────────────┼────────┼──────┼──────┤
│ 14 │白色柄塑膠鏟子              │ 1支            │ 丙○○     │ 沒收銷燬   │              │
├──┼──────────────┼────────┼──────┼──────┤
│ 15 │淺紅色柄塑膠鏟子            │ 1支            │ 丙○○     │ 沒收銷燬   │              │
├──┼──────────────┼────────┼──────┼──────┤
│ 16 │圓柄塑膠鏟子                │ 1支            │ 丙○○     │ 沒收銷燬   │              │
└──┴──────────────┴────────┴──────┴──────┘
附表二：
┌──┬──────────────┬────────┬──────┬──────┐
│編號│   物品名稱                 │ 數量/重量      │所有人/持有人  處分方式   │
├──┼──────────────┼────────┼──────┼──────┤
│ 1  │白色信封袋                  │ 1只            │ 戊○○     │ 沒收       │              │
├──┼──────────────┼────────┼──────┼──────┤
│ 2  │葡萄糖                      │ 2盒            │ 丙○○     │ 沒收       │              │
├──┼──────────────┼────────┼──────┼──────┤
│ 3  │透明塑膠封口袋              │ 1批            │ 丙○○     │ 沒收       │              │
├──┼──────────────┼────────┼──────┼──────┤
│ 4  │鋁箔封口袋                  │ 1批            │ 丙○○     │ 沒收       │              │
├──┼──────────────┼────────┼──────┼──────┤
│ 5  │空夾鏈袋                    │ 1批            │ 丙○○     │ 沒收       │              │
├──┼──────────────┼────────┼──────┼──────┤
│ 6  │空夾鏈袋                    │ 1包            │ 丙○○     │ 沒收       │              │
├──┼──────────────┼────────┼──────┼──────┤
│ 7  │包裝袋（扣案21包部分之檢體編│ 2個            │ 丙○○     │ 沒收       │              │
│    │號14、16之透明密封塑膠袋）  │                │            │            │              │
├──┼──────────────┼────────┼──────┼──────┤
│ 8  │ASUS手機（序號：0000000000  │ 1支            │ 丙○○     │ 沒收       │              │
│    │56802 ，不含SIM 卡：        │                │            │            │              │
│    │0000000000）                │                │            │            │              │
├──┼──────────────┼────────┼──────┼──────┤
│ 9  │電腦主機                    │ 1台            │ 丙○○     │ 沒收       │
├──┼──────────────┼────────┼──────┼──────┤
│10  │金色鋁箔包（編號2 、3 、4 、│ 6只            │ 丙○○     │ 沒收       │
│    │5、6、7）                   │                │            │            │
├──┼──────────────┼────────┼──────┼──────┤
│11  │銀色鋁箔包（編號8 、9 、10、│ 10只           │丙○○      │ 沒收       │
│    │11、12、13、15及包覆56小包海│                │            │            │
│    │洛因之3 包銀色鋁箔包）      │                │            │            │
├──┼──────────────┼────────┼──────┼──────┤
│12  │封口機                      │ 2台            │丙○○      │ 沒收       │
└──┴──────────────┴────────┴──────┴──────┘
